臺灣高等法院刑事判決　　　　　　　 100年度上訴字第2996號
上　訴　人
即　被　告　沈賢運
上列上訴人即被告因違反毒品危害防制條例案件，不服臺灣板橋
地方法院100 年度訴字第1570號，中華民國100 年8 月16日第一
審判決（起訴案號：臺灣板橋地方法院檢察署100 年度毒偵字第
3953號），提起上訴，本院判決如下：
    主  文
上訴駁回。
    事  實
本審認定之事實與第一審判決書所記載之事實相同，茲引用之。
    理  由
一、按刑事訴訟法第350條、第361條、第362條、第367條規定，
    不服地方法院之第一審判決而上訴者，須提出上訴書狀，並
    應敘述具體理由，為上訴必備之程式；其所提出之書狀未敘
    述上訴理由，或僅曾以言詞陳述上訴理由者，均應於上訴期
    間屆滿後20日內補提理由書於第一審法院。第一審法院經形
    式審查，認逾期未補提上訴理由者，應定期間先命補正，逾
    期未補正者，為上訴不合法律上之程式，應以裁定駁回。倘
    已提出上訴理由，但所提非屬具體理由者，則由第二審法院
    以上訴不合法律上之程式，判決駁回。而所謂具體理由，必
    係依據卷內既有訴訟資料或提出新事實、新證據，指摘或表
    明第一審判決有何採證認事、用法或量刑等足以影響判決本
    旨之不當或違法，而構成應予撤銷之具體事由，始克當之（
    例如：依憑證據法則具體指出所採證據何以不具證據能力，
    或依憑卷證資料，明確指出所為證據證明力之判斷如何違背
    經驗、論理法則）；倘僅泛言原判決認定事實錯誤、違背法
    令、量刑失之過重或輕縱，而未依上揭意旨指出具體事由，
    或形式上雖已指出具體事由，然該事由縱使屬實，亦不足以
    認為原判決有何不當或違法者（例如：對不具有調查必要性
    之證據，法院未依聲請調查亦未說明理由，或援用證據不當
    ，但除去該證據仍應為同一事實之認定），皆難謂係具體理
    由，俾與第二審上訴制度旨在請求第二審法院撤銷、變更第
    一審不當或違法之判決，以實現個案救濟之立法目的相契合
    ，並節制濫行上訴（最高法院97年度台上字第892號判決參
    照）。是不服地方法院之第一審判決而上訴者，須提出上訴
    書狀，且應於上訴書狀本身內敘明上訴之具體理由，如不能
    認係具體理由者，上訴即非合法。
二、本件上訴人即被告沈賢運不服原審判決，提起上訴，其上訴
    意旨略稱：因一女子於伊租屋處即新北市○○區○○路3段
    128巷18號4樓處，服用安眠藥過量，伊發現該女子臉色不對
    ，隨即將該女子送醫急救，仍宣告不治，嗣經中和第二分局
    循線至伊租屋處將伊帶回分局列為證人，並強灌數瓶礦泉水
    後，要採取伊尿液，伊拒不驗尿，然中和第二分局堅持違法
    採尿送驗，於原審開庭時，伊錯以為是另一件北投分局移送
    之案件，始會坦承於永貞路加油站曾施用；又伊屬毒品管制
    人口，每3個月須赴南勢角派出所採尿，伊於2月、5月採尿
    之紀錄均為陰性反應，且中和第二分局查獲時並無搜索到任
    何違禁物品，伊亦非現行犯，故上皆情形實屬違法採尿云云
    。
三、惟查：
(一)原判決認定事實之理由，業已審酌被告沈賢運基於施用第一
    級毒品海洛因之犯意，於民國100年3月17日晚上某時許（10
    0年3月18日為警採尿時往前回溯26小時），在新北市○○區
    ○○路加油站，以將海洛因稀釋後放置在注射針筒內注射靜
    脈之方式，施用海洛因1次；嗣於同日晚上11時許，在新北
    市○○區○○路3段128巷18號1樓樓梯口為警查獲，經其同
    意由警採集其尿液送驗（3月18日1時43分），結果呈海洛因
    代謝物之嗎啡陽性反應，始查知上情。上開犯罪事實，業據
    被告於原審坦承不諱，且就原審於準備程序當庭諭知進行簡
    式審判程序表示同意及審理時所提示之證據亦無意見（見原
    審卷第45頁反面、49頁），又其尿液經送驗結果，確呈嗎啡
    陽性反應，有台灣檢驗科技股份有限公司100年5月2日編號
    UL/2011/00000000號濫用藥物檢驗報告、新北市政府警察局
    查獲毒品案件尿液檢體監管紀錄表、新北市政府警察局中和
    第二分局毒品案犯罪嫌犯人姓名及代碼對照表在卷可稽（見
    100年度毒偵字第3953號卷第14至16頁），而認被告所為係
    違反毒品危害防制條例第10條第1項之施用第一級毒品罪；
    又被告前於96年間因施用毒品案件經原審以96年度訴字第43
    76號判處有期徒刑9月及5月，並定應執行有期徒刑1年確定
    ，及於97年間因施用毒品案件，經原審分別以97年度訴字第
    3976號判處有期徒刑7月確定，及以97年度訴字第5466號判
    處有期徒刑8月，上訴後經本院以98年度上訴字第1078號上
    訴駁回確定，上開二罪刑嗣經本院以98年度聲字第1344號裁
    定定應執行有期徒刑1年確定，並入監接續執行上開四罪刑
    ，而於99年8月6日因縮短刑期期滿執行完畢出監在案，有本
    院被告前案紀錄表附卷可證，是被告於受有期徙刑執行完畢
    後5年內故意再犯有期徒刑以上之本罪，為累犯，應依刑法
    第47條第1項之規定，加重其刑；再審酌被告前有多次施用
    毒品之犯行，仍不知悔悟，故態復萌，再次施用毒品，無視
    於毒品對於自身健康之戕害及國家對於杜絕毒品犯罪之禁令
    ，惟審酌被告犯後坦承犯行，態度尚佳，及施用毒品者均具
    有相當程度之生理成癮性及心理依賴性，戒除不易，且犯罪
    心態與一般刑事犯罪之本質不同，非難性較低等一切情狀，
    量處有期徒刑9月，從形式上觀之，原判決業已充分考量被
    告前案紀錄、犯罪之動機、目的、手段、無視犯罪所生之危
    害及國家政策、犯罪後之態度等情狀，並依職權裁量科刑，
    核無認定事實錯誤及濫用量刑權限，亦無其他失出或失入之
    違法或失當之處。
(二)又按檢察事務官、司法警察官或司法警察因調查犯罪情形及
    蒐集證據之必要，對於經拘提或逮捕到案之犯罪嫌疑人或被
    告，得違反犯罪嫌疑人或被告之意思，採取其指紋、掌紋、
    腳印，予以照相、測量身高或類似之行為；有相當理由認為
    採取毛髮、唾液、尿液、聲調或吐氣得作為犯罪之證據時，
    並得採取之，刑事訴訟法第205條之2定有明文。查被告係經
    新北市政府警察局中和第二分局警員於100年3月18日14時51
    分許，拘提被告到案至派出所製作筆錄，並同意警方採集其
    尿液送驗，且親自將其尿液裝瓶封緘捺印及簽名於警詢筆錄
    ，並就其所施用第一級毒品海洛因犯行之時、地及方式等情
    為任意性自白，有新北市政府警察局中和第二分局100年3月
    18日之被告警詢筆錄、勘查採證同意書及臺灣板橋地方法院
    檢察署檢察官100年度相字第419號拘票在卷可佐（見100年
    度毒偵字第3953號卷第5至9、12至13頁）。是警方就被告之
    採尿送驗均係就被告本次犯行所為，被告於原審除就其犯行
    坦承不諱外，對於上開濫用藥物檢驗報告內容之真實亦無異
    議，且未爭執於警局採尿過程有何不當或違法之處，被告上
    訴意旨指摘為警採尿過程有違法云云，乃容有誤會，且未提
    出任何具體事證為佐，依卷存資料觀察，核其所執上訴理由
    ，顯非依據卷內既有訴訟資料或提出新事實、新證據，指摘
    或表明第一審判決有何採證認事、用法或量刑等足以影響判
    決本旨之不當或違法，而構成應予撤銷之具體事由，揆諸首
    揭規定，其上訴自屬不合法律上之程式，爰不經言詞辯論，
    逕予駁回。
據上論結，應依刑事訴訟法第367條前段、第372條、第373條，
判決如主文。
中    華    民    國   100    年    10    月    31    日
                  刑事第十一庭      審判長法  官  許宗和
                                          法  官  潘進柳
                                          法  官  沈君玲
以上正本證明與原本無異。
如不服本判決，應於收受送達後10日內向本院提出上訴書狀，其
未敘述上訴之理由者並得於提起上訴後10日內向本院補提理由書
（均須按他造當事人之人數附繕本）「切勿逕送上級法院」。
                                          書記官  彭于瑛
中    華    民    國   100    年    11    月    1     日